臺灣高等法院民事裁定
106年度上字第564號
上  訴  人  林書儁即悅來牙醫診所


                      住○○市○○區○○○路0段000號0樓                                     
上列上訴人因與被上訴人東昰企業有限公司間請求給付工程款事
件，對於中華民國109年7月28日本院第二審判決提起上訴，本院
裁定如下：
    主  文
上訴人應於收受本裁定後柒日內，補繳第三審裁判費新臺幣參萬
伍仟參佰伍拾捌元，並補正委任律師或具律師資格之關係人為訴
訟代理人之委任狀。
    理  由
一、按向第三審法院上訴，應依民事訟法第77條之16第1項前段
    之規定，加徵裁判費5/10，此為上訴必備之程式。如有欠缺
    ，原第二審法院應定期間命其補正，如不於期間內補正，應
    以裁定駁回之，同法第481條準用第442條第2項甚明。次按
    民事訴訟法第400條第2項對經裁判之抵銷數額，既明定有既
    判力，其因該部分判決所生法律上之效力，而受不利益之當
    事人，就該部分判決，自有上訴利益，不受原判決主文形式
    上為准駁宣示之拘束（最高法院83年度台抗字第142號裁判
    意旨參照）。是被告就其不利之判決，提起第三審上訴，因
    抵銷之對待請求與原告主張為訴訟標的之請求間有不可分之
    關係，二者應一體看待，對待請求部分無可維持，本案給付
    部分應併予廢棄；於計算被告上訴所得受之利益數額，亦應
    將該訴訟標的之本案給付與抵銷抗辯之對待請求無理由部分
    金額或價額合併計算之（同院100年度台上字第1837號判決
    意旨參照）。復依民事訴訟法第466條之1規定，對於第二審
    判決上訴，上訴人應委任律師為訴訟代理人，但上訴人或其
    法定代理人具有律師資格者，不在此限。上訴人之配偶、三
    親等內之血親、二親等內之姻親具有律師資格並經法院認為
    適當者，亦得為第三審訴訟代理人。前開第1項但書及第2項
    情形，應於提起上訴或委任時釋明之。上訴人未依第1項、
    第2項規定委任訴訟代理人，或雖依第2項委任，法院認為不
    適當者，第二審法院應定期先命補正；逾期未補正亦未依第
    466條之2為聲請者，第二審法院應以上訴不合法裁定駁回之
    。
二、本件上訴人對本院第二審判決提起上訴，其聲明不服之範圍
    ，除主文命其給付新臺幣(下同)113萬7,642元本息外，另包
    括所為抵銷抗辯而經本院判斷無理由之相同金額部分。是於
    計算其提起上訴所得受之利益數額時，應將兩者併計，即為
    227萬5,284元（計算式：1,137,642元＋1,137,642元＝2,275,
    284元），應徵第三審裁判費3萬5,358元，上訴人尚未繳納
    ，亦未委任律師或具律師資格之關係人為訴訟代理人並提出
    委任狀。茲限上訴人於收受本裁定後7日內補正，如逾期未
    補正，即駁回其上訴，爰裁定如主文。
中　　華　　民　　國　 109  　年　  9　 　月　  22　  日
                  民事第七庭    
                      審判長法  官  李昆霖
                            法  官  林翠華
                            法  官  譚德周
正本係照原本作成。
不得抗告。
中　　華　　民　　國　　109 　年　　9 　　月　　22　　日

 　　　　　　　　　  　　　 書記官  張郁琳